---
title: "`r params$raison_sociale`"
author: "CONFIDENTIEL - Fiche entreprise"
date: "`r lubridate::today()`"
output:
  pdf_document: default
  word_document: default
  html_document: default
params:
  siret: '48137217500028'
  raison_sociale: 'DECOMETAL'
  batch: '1810'
  database: 'test_signauxfaibles'
  with_urssaf: 'FALSE'
---

```{r setup, include=FALSE}
knitr::opts_chunk$set(echo = FALSE, warning = FALSE)

library(tidyverse)
library(tibbletime)
library(lubridate)
library(plotly)
library(rprojroot)
#library(viridis)
library(mongolite)
library(cowplot)
library(h2o)
library(iml)
source(find_rstudio_root_file('tools','interface','connect_to_database.R'))
source(find_rstudio_root_file('tools','post_analysis','shapley_plot.R'))

load("/home/pierre/Documents/opensignauxfaibles/Rdir/RData/donnees.RData")
my_data <- donnees
mon_siret <- params$siret
batch <- params$batch
database <- params$database
with_urssaf <- params$with_urssaf

ratios <- c('CA', 'resultat_net_consolide', 'resultat_expl','poids_frng','taux_marge','delai_fournisseur','dette_fiscale','financier_court_terme','frais_financier')

last_periode <- max(my_data$periode)

etablissement <- my_data %>% filter(siret == mon_siret)
etablissement_one_period <- etablissement %>% filter(periode == last_periode)
```

**Raison sociale**: `r first(etablissement$raison_sociale)`  
**Siret**: `r first(etablissement$siret)`  
**Departement**: `r first(etablissement$departement)` (`r first(etablissement$region)`)  
**Effectif salarié**: `r etablissement_one_period$effectif` salariés   
**Âge de l'établissement**: `r etablissement_one_period$age` ans  

```{r echo=FALSE,include = FALSE}
autres_etab <- my_data %>% filter(periode == last_periode, siren == etablissement$siren[1], siret != etablissement$siret[1])
```


```{r echo=FALSE,include = FALSE}
memeAPE <- my_data %>% filter(code_ape_niveau3 == first(etablissement$code_ape_niveau3))
#my_data[my_data$siret == mon_siret,2]

cat('FIX ME ...','\n')
cat('algo et batch écrits en dur', '\n')

fields <- names(etablissement_one_period)

ajout_export <- connect_to_database(
  database,
  'Features', 
  batch, 
  algo = 'algo2',
  siren = unique(memeAPE$siren), 
  date_inf = "2014-01-01",
  date_sup = "2999-12-31",
  min_effectif = 0, 
  fields = fields
  ) %>% 
filter(siret %in% unique(memeAPE$siret)) %>% 
select(c('siret', 'periode', 'effectif', ratios)) 


memeAPE <- memeAPE %>%
full_join(
  ajout_export,
  by = c('siret', 'periode', 'effectif', ratios)
  )
```
**APE niveau 3**: `r first(etablissement$code_ape_niveau3)` `r first(etablissement$libelle_ape3)`  
**APE niveau 5**: `r first(etablissement$code_ape)` `r first(etablissement$libelle_ape5)`  
**Nombre d'etablissements connus avec le même code APE niveau 3**: `r length(unique(memeAPE$siret))`

**CA**: $`r format(etablissement_one_period$CA, scientific = FALSE)`$ k€ en 2017 ($`r format(etablissement_one_period$CA_past_1, scientific = FALSE)`$ k€ en 2016)  
**Resultat net**: $`r format(etablissement_one_period$resultat_net_consolide, , scientific = FALSE)`$ k€ en 2017 ($`r format(etablissement_one_period$resultat_net_consolide_past_1, scientific = FALSE)`$ k€ en 2016)  
**Resultat d'exploitation**: $`r format(etablissement_one_period$resultat_expl, scientific = FALSE)`$ k€ en 2017 ($`r format(etablissement_one_period$resultat_expl_past_1, scientific = FALSE)`$ k€ en 2016)  
  

```{r echo = FALSE}
if (nrow(autres_etab) > 1){
  text <- "Autres établissements de l'enterprise: \n"

  for (i in seq_along(autres_etab$siret)){
    paste(text,autres_etab$siret[i], autres_etab$raison_sociale[i], '\n') 
  }


} else {
  text <- "Pas d'autre établissement connu pour cette entreprise"
}
```
<!---
`r # text`
**Score signaux faibles**: `r # etablissement %>% filter(periode == last_periode) %>% .$prob %>% round(2)` (0 entreprise solide → 1 entreprise fragile)  
**Rang dans le secteur d'activité**: `r # my_data %>% filter(periode == last_periode) %>% semi_join(memeAPE,by='siret') %>% arrange(desc(prob)) %>% mutate(rank = 1:length(prob)) %>% filter(siret == mon_siret) %>% .[['rank']]`/ `r # n_distinct(memeAPE$siret)` établissements avec le même APE niveau 3 (de plus de 20 salariés)
-->
\  
\  
\  
\  
\  
\  
```{r echo = FALSE, fig.show='hold', fig.align = 'center'}
etablissement_with_past <- etablissement %>%
  full_join(
    ajout_export %>% filter(siret == mon_siret),
    by = c('siret', 'periode', 'effectif', ratios)
    )

to_plot <- etablissement_with_past %>%
  mutate(activite_partielle_conso_approx = effectif * ratio_apart,
         activite_partielle_auto_approx = apart_heures_autorisees / 157.67) %>%
  gather(c('activite_partielle_conso_approx','activite_partielle_auto_approx'),
    key = 'conso_ou_demande',
    value = 'nombre_heures')

  # to_plot <- rbind(to_plot, to_plot[nrow(to_plot), ])
  # to_plot[nrow(to_plot), 'conso_ou_demande'] <- 'demande'

  g1 <- ggplot(to_plot,
    aes(x = periode)) +
  geom_area(aes(y = nombre_heures, fill = conso_ou_demande), position = "identity") +
  geom_line(aes(y = effectif, color = 'line_effectif')) +
  scale_color_manual(
    name = NULL,
    labels = c("Effectif salarié"),
    values = c("line_effectif" = "black")
    ) +
  scale_fill_discrete(
    name = NULL,
    labels = c(
            "Demande d'activité partielle",
            "Consommation d'activité partielle"
      )
    ) +
  expand_limits(y = 0) +
  ggtitle('Effectif et activité partielle') +
  ylab('Nombre de salariés') +
   theme(
     legend.position = 'bottom',
     legend.direction = 'vertical',
     legend.box = 'vertical',
     legend.justification = 'left',
     legend.text.align = 0,
     legend.spacing.y = unit(-0.4, "char"),
     legend.box.just = 'left',
     legend.key = element_blank(),
  #   legend.box.margin = margin(-10,-10,-10,-10),
     text = element_text(size = 12),
     axis.text.x = element_text(size = 12, angle = 30, hjust = 1),
     axis.title.x = element_blank()
     ) +
  guides(color = guide_legend(order = 1),
    fill = guide_legend(order = 2))


  g2 <- ggplot(
    etablissement %>%
      gather(
        c('montant_part_ouvriere', 'montant_part_patronale'),
        key = 'type_debit',
        value = 'debit'
        ),
      aes(x = periode)
      ) +
    geom_area(aes(y = debit, fill = type_debit), position = 'stack') +
    geom_line(aes(y = cotisation_moy12m, color = 'cotisation_moyenne')) +
    scale_color_manual(
      name = NULL,
      labels = c('Cotisations moyennes sur 12 mois'),
      values = c("cotisation_moyenne" = "black")
      ) +
    scale_fill_discrete(name = NULL,
      labels = c('Part ouvrière', 'Part patronale')) +
    xlab('Période') +
    ylab('Montant (EUR)') +
    ggtitle('Dettes sur les \ncotisations sociales') +
     theme(
       axis.ticks.y = element_blank(),
       axis.text.y  = element_blank(),
       legend.position = 'bottom',
       legend.direction = 'vertical',
       legend.box = 'vertical',
       legend.justification = 'left',
       legend.box.just = 'left',
       legend.text.align = 0,
       legend.spacing.y = unit(-0.4, "char"),
       legend.key = element_blank(),
    #   legend.box.margin = margin(-10,-10,-10,-10),
       text = element_text(size = 12),
       axis.text.x = element_text(size = 12, angle = 30, hjust = 1),
       axis.title.x = element_blank()
    #   axis.title.y = element_text(margin = margin(r = -20))
       ) +
    guides(color = guide_legend(order=1),
      fill = guide_legend(order=2))
  
  if (with_urssaf){
    cowplot::plot_grid(g1, g2, align = 'hv')
  } else {
    g1
  }

```

\pagebreak

# Ratios financiers comparés aux autres établissements du secteur d'activité (APE niveau 3)

L'établissement est en couleur dans les graphiques, les établissements de même code APE niveau 3 sont en gris. Les valeurs extrêmes sont filtrées.  

```{r echo = FALSE}

ratios <- c('CA', 'resultat_net_consolide', 'resultat_expl','poids_frng','taux_marge','delai_fournisseur','financier_court_terme','frais_financier')

ratio_labels <- c("CA (kEUR)", "Résultat net \nconsolidé (kEUR)", "Résultat \nd'exploitation (kEUR)", "Poids du frng (%)", "Taux de marge (%)", "Délai fournisseur \n(jours)", "Frais financiers (%)", "Frais financiers \ncourt terme (%)")
names(ratio_labels) <- ratios

to_plot <-  memeAPE %>%
  gather(ratios, key='type_ratio',value='ratio') %>%
  arrange(periode) %>%
  mutate(type_ratio = factor(type_ratio,levels = ratios)) %>%
  mutate(periode = periode %m-% months(12)) %>% 
  as_tbl_time(periode) %>% 
  collapse_by('1 y', side = 'start') %>%
  group_by(siret, periode, type_ratio) %>% 
  summarize(ratio = last(ratio))

auxiliary_filter_function <- function(vect1, vect2){
  mu <- mean(vect1, na.rm = TRUE)
  sigma <- sd(vect1, na.rm = TRUE)
  res <- abs((vect1-mu)/sigma) <= 1 | as.character(vect2) == mon_siret
  return(res)
}

to_plot <- to_plot %>% 
  group_by(type_ratio) %>% 
  filter(auxiliary_filter_function(ratio, siret)) %>% 
  ungroup()

g <- ggplot(
  as.data.frame(to_plot) %>% filter(siret != mon_siret),
  aes(x = periode, y = ratio, group = siret)) +
geom_step(color = 'grey', alpha = 0.5) + 
geom_step(data = to_plot %>% filter(siret == mon_siret), aes(x=periode, y=ratio, color=type_ratio, group=type_ratio)) +
geom_point(data = to_plot %>% filter(siret == mon_siret), aes(x=periode, y=ratio, color=type_ratio, group=type_ratio)) +
geom_hline(yintercept = 0) +
facet_wrap(vars(type_ratio), scales = 'free_y', labeller = as_labeller(ratio_labels)) + theme(legend.position = 'none',
  text = element_text(size = 12),
  axis.title = element_blank(), 
  axis.text.x = element_text(size = 12, angle = 30, hjust = 1)) 
g
#ggplotly(g)
```

### Description des ratios financiers: 
**CA**: Chiffre d'affaires  

**Poids du frng**: 100 * fonds de roulement net global / CA HT  
Le fonds de roulement mesure les ressources dont l’entreprise dispose à moyen et long terme (hors chiffre d’affaires) pour financer son exploitation courante.  

**Taux de marge**: 100 * excédent brut d'exploitation / valeur ajoutée  
Le taux de marge mesure le pourcentage de la valeur ajoutée conservé par les entreprises après versement du coût du travail et des impôts liés à la production; il permet donc de suivre le partage de la valeur ajoutée entre les salariés et l'entreprise.  

**Délai fournisseur**: 365 * dettes fournisseurs / achats HT  

**Frais financiers court terme**: 100 * concours bancaires courants / CA HT  

**Frais financiers**: 100 * frais_financiers / (excédent brut d'exploitation + produits hors expl. - charges hors exploitation)  

  ```{r, cache = TRUE}
  # h2o.no_progress()
  # capture.output(h2o.init(), file = '/dev/null');
  # model <- h2o.loadModel(path = "/home/pierre/Documents/opensignauxfaibles/output/model/Model_train")
  # g <- shapley_plot(mon_siret, my_data, model) 
  # g + theme(legend.position = 'none',
  #         text = element_text(size = 8),
  #         axis.text = element_text(size = 8),
  #         axis.title = element_blank()) 
```


