---
title: "R Notebook"
output:
  html_document: default
  html_notebook: default
---


```{r setup}
params = list(actual_date = "2018-03-01")

library("opensignauxfaibles")
library("dplyr")
library("tidyverse")
library("mice")
library("R.utils")

sourceDirectory("./tools",recursive = TRUE, modifiedOnly = FALSE,verbose = TRUE)

database_signauxfaibles <- database_connect()
table_wholesample <-
  collect_wholesample(db = database_signauxfaibles, table = "wholesample")

# TODO delete all unnecessary rows !! (pas sur place, sera fait en js)
   
```

```{r objective}

table_wholesample <- objective_ratio_dettecumulee_cotisation(table_wholesample,0.5)

```

```{r feature-scaling}
  # nettoyage
  clean_wholesample <- table_wholesample %>% select(-numero_compte,-code_departement,-region,-growthrate_effectif,-log_growthrate_effectif,-outcome_0_12,-outcome_12_24,-outcome_6_18,-montant_part_ouvriere,-montant_part_patronale,-lag_montant_part_ouvriere,-lag_montant_part_patronale,-montant_part_ouvriere_12m,-montant_part_patronale_12m,-apart_consommee, -apart_potentiel_effectif, -apart_last12_months,-cut_effectif,-cut_growthrate,-log_cotisationdue_effectif,-indicatrice_dettecumulee,-log_ratio_dettecumulee_cotisation,-log_ratio_dettecumulee_cotisation_12m,-indicatrice_dettecumulee_12m,apart_heures_consommees,-apart_effectif_moyen)

# Scaling
  
scaled_wholesample <- clean_wholesample %>% 
  mutate_at(vars(c('effectif','log_effectif','mean_cotisation_due','nb_debits','delai','apart_share_heuresconsommees','poids_frng','taux_marge','delai_fournisseur','dette_fiscale','financier_ct','financier','ratio_dettecumulee_cotisation')),funs((. - mean(.,na.rm = TRUE))/sd(.,na.rm = TRUE)))

```

```{r time_series}

# MOCHE pour l'instant fait des calculs pour les dropper
# Plus ne remplit pas les NA des lags -.-'
    ts_wholesample <- scaled_wholesample %>%
      spread_relative_periods("log_effectif",11) %>%
      spread_relative_periods("ratio_dettecumulee_cotisation",11) %>%
      spread_relative_periods("nb_debits",11) %>%
      spread_relative_periods("apart_share_heuresconsommees",11) 
```


```{r split}
samples <-
  split_train_cross_test(
    ts_wholesample,
    date_inf = as.Date("2015-01-01"),
    date_sup = as.Date("2016-12-01")
  )
sample_train <- samples$train
sample_cross <- samples$cross
sample_test <- samples$test
```



```{r filter of training set}
sample_train <- sample_train %>%
  filter(!(!outcome & outcome_any)) %>%
  filter(!is.na(outcome))

sample_cross <- sample_cross %>%
  filter(!is.na(outcome))

sample_test <- sample_test %>%
  filter(!is.na(outcome))
```


```{r include=FALSE, cache=FALSE,results='hide', message=FALSE, warning=FALSE}

sample_train <- sample_train %>%
  select(-date_effet,-periode) %>%
    impute_missing_data()

sample_cross <- sample_cross %>%
  select(-date_effet,-periode) %>%
    impute_missing_data()

sample_test <- sample_test %>% 
  select(-date_effet,-periode) %>% 
  impute_missing_data()

```

```{r check-na}
sample_train %>% 
  detect_na()

sample_cross %>% 
  detect_na()
```

```{r neural_network}
library(nnet)
library(caret)

selectNnData <- function(sample) {
  sample <-
  sample %>% select(
  siret,
  code_naf_niveau1,
  poids_frng,
  taux_marge,
  delai_fournisseur,
  dette_fiscale,
  financier_ct,
  financier,
  bilan_absent,
  starts_with("log_effectif"),
  starts_with("ratio_dettecumulee"),
  starts_with('nb_debits'),
  starts_with('apart_share_heuresconsommees'),
  outcome,
  -ratio_dettecumulee_cotisation_12m
  ) %>%
  as_tibble()
  
  sample <- sample %>%
  mutate(outcome = factor(outcome, levels = c(TRUE,FALSE), labels =  c("default", "non_default")))
}

nn_train <- sample_train %>% 
  selectNnData()

nn_cross <- sample_cross %>% 
  selectNnData()

nn_test <- sample_test %>%
  selectNnData()

nn_train_cross  <- nn_train %>%
  mutate(for_training = TRUE) %>%
  bind_rows(nn_cross %>% 
              mutate(for_training = FALSE))
  
idx_train <-  list(which(nn_train_cross$for_training))

nn_train_cross <- nn_train_cross %>% select(-for_training)

nnet_grid  <-  expand.grid(.size = 12, .decay = c(0.0001,0.0003,0.0007,0.001,0.0015))

ctrl <-
  trainControl(
  method = "cv",
  classProbs = TRUE,
  summaryFunction = prSummary,
  index = idx_train
  )

nnetfit <-  train(outcome ~ ., 
                  data = nn_train_cross %>% select(-siret), 
                  method = 'nnet',
                  metric = 'F',
                  tuneGrid = nnet_grid,
                  trControl = ctrl,
                  maxit = 2000)
#fit_nn <- nnet(outcome ~ .,data = nn_train, size = 10, linout = FALSE , maxit = 100000, MaxNWts = 2500)

plot(nnetfit)
nnet_final <-  nnetfit$finalModel
```

```{r}

test_prediction <- predict(nnetfit,newdata = nn_test %>% select(-siret))
confusionMatrix(data = test_prediction,nn_test$outcome)


```
```{r}
ctrl <-
  trainControl(
  method = "cv",
  classProbs = TRUE,
  summaryFunction = prSummary,
  index = idx_train
  )

treefit <-  train(outcome ~ ., 
                  data = nn_train_cross %>% select(-siret), 
                  method = 'rpart',
                  metric = 'AUC',
                  tuneLength = 100,
                  trControl = ctrl)

tree_final <- treefit$finalModel

```

```{r}

cross_prediction <- predict(treefit,newdata = nn_cross %>% select(-siret))
confusionMatrix(data = cross_prediction,nn_cross$outcome)

test_prediction <- predict(treefit,newdata = nn_test %>% select(-siret))
confusionMatrix(data = test_prediction,nn_test$outcome)

require(rpart.plot)
rpart.plot(tree_final)
```

```{r formulas}
formulas_0_12 <- list(
  "effectif" = outcome_0_12 ~ cut_effectif,
  "growth_effectif" = outcome_0_12 ~ cut_effectif + cut_growthrate + lag_effectif_missing,
  "apart" = outcome_0_12 ~ cut_effectif + cut_growthrate + lag_effectif_missing +
  apart_last12_months + apart_consommee + apart_share_heuresconsommees,
  "cotisation_effectif" = outcome_0_12 ~ cut_effectif + cut_growthrate + lag_effectif_missing +
  apart_last12_months + apart_consommee + apart_share_heuresconsommees +
  log_cotisationdue_effectif,
  "dettecumulee" = outcome_0_12 ~ cut_effectif + cut_growthrate + lag_effectif_missing +
  apart_last12_months + apart_consommee + apart_share_heuresconsommees +
  log_cotisationdue_effectif +
  log_ratio_dettecumulee_cotisation_12m + indicatrice_dettecumulee_12m,
  "croissancedettecumulee" = outcome_0_12 ~ cut_effectif + cut_growthrate + lag_effectif_missing +
  apart_last12_months + apart_consommee + apart_share_heuresconsommees +
  log_cotisationdue_effectif +
  log_ratio_dettecumulee_cotisation + indicatrice_dettecumulee +
  indicatrice_croissance_dettecumulee,
  "nb_debits" = outcome_0_12 ~ cut_effectif + cut_growthrate + lag_effectif_missing +
  apart_last12_months + apart_consommee + apart_share_heuresconsommees +
  log_cotisationdue_effectif +
  log_ratio_dettecumulee_cotisation + indicatrice_dettecumulee +
  indicatrice_croissance_dettecumulee +
  nb_debits,
  "delais" = outcome_0_12 ~ cut_effectif + cut_growthrate + lag_effectif_missing +
  apart_last12_months + apart_consommee + apart_share_heuresconsommees +
  log_cotisationdue_effectif +
  log_ratio_dettecumulee_cotisation + indicatrice_dettecumulee +
  indicatrice_croissance_dettecumulee +
  nb_debits +
  delai + delai_sup_6mois,
  "codenaf" = outcome_0_12 ~ cut_effectif + cut_growthrate + lag_effectif_missing +
  apart_last12_months + apart_consommee + apart_share_heuresconsommees +
  log_cotisationdue_effectif +
  log_ratio_dettecumulee_cotisation + indicatrice_dettecumulee +
  indicatrice_croissance_dettecumulee +
  nb_debits +
  delai + delai_sup_6mois +
  libelle_naf_niveau1,
    "delais_bdf" = outcome_0_12 ~ cut_effectif + cut_growthrate + lag_effectif_missing +
  apart_last12_months + apart_consommee + apart_share_heuresconsommees +
  log_cotisationdue_effectif +
  log_ratio_dettecumulee_cotisation + indicatrice_dettecumulee +
  indicatrice_croissance_dettecumulee +
  nb_debits +
  delai + delai_sup_6mois + neglog(taux_marge) + log(financier_ct + 0.01) + financier + delai_fournisseur
)

```

```{r compare-auc}
plyr::ldply(
  .data = formulas_0_12,
  .fun = function(x) {
    glm(formula = x, family = "binomial", data = table_wholesample) %>%
    broom::augment(newdata = sample_test,  type.predict = "response") %>%
    pROC::roc(outcome_0_12 ~ .fitted, data = . , smooth = FALSE) %>%
    .$auc %>%
    tibble::as_tibble()
    }
  )  
```

```{r best_threshold}
output_test <- formulas_0_12$delais_bdf %>%
  glm(
    formula = .,
    data = sample_train,
    family = "binomial"
    ) %>%
  broom::augment(
    newdata = sample_test,
    type.predict = "response"
  ) %>%
  dplyr::rename(prediction_0_12 = .fitted)

# roccurve <- output_test %>%
#   pROC::roc(outcome_0_12 ~ prediction_0_12, data = . , smooth = FA>LSE)
# 
#  threshold <- pROC::coords(roccurve,"best")[1]
#  output_test <- output_test %>% 
#   dplyr::mutate(binary_prediction_0_12 = ifelse(prediction_0_12 > thçreshold,"default","non-default"))


library(ROCR)

rocrobj <- ROCR::prediction(output_test$prediction_0_12,
(output_test$outcome_0_12 == "default"))


PR.perf <- performance(rocrobj, "prec", "rec")
gmean <- sqrt(unlist(PR.perf@x.values) * unlist(PR.perf@y.values))

gmean.perf =
ROC.perf <- performance(rocrobj, "tpr", "fpr")
acc.perf <- performance(rocrobj,"acc")

auc.tmp <- performance(rocrobj, "auc")
auc <- as.numeric(auc.tmp@y.values)

fscore <- performance(rocrobj, "f")
(optimal_f <- max(unlist(fscore@y.values), na.rm = TRUE))
optimal_cutoff <-
unlist(fscore@x.values)[[which.max(unlist(fscore@y.values))]] 
```

```{r}

```{r export-top100}
output_prediction_0_12 %>%
  dplyr::anti_join(
    y = compute_filter_proccollectives(
      db = database_signauxfaibles,
      .date = "2018-03-01"),
    by = "numero_compte",
    copy = TRUE
  ) %>%
  dplyr::anti_join(
    y = compute_filter_ccsv(
      db = database_signauxfaibles,
      .date = "2018-03-01"),
    by = c("numero_compte"),
    copy = TRUE
  ) %>%
  dplyr::arrange(
    dplyr::desc(
      prediction_0_12
    )
  ) %>%
  dplyr::filter(is.na(prediction_0_12) == FALSE) %>%
  dplyr::select(
        raison_sociale, prediction_0_12, siret, numero_compte, libelle_naf_niveau1, code_departement, region, code_ape, cut_effectif, cut_growthrate, lag_effectif_missing, apart_last12_months, apart_consommee, apart_share_heuresconsommees, log_cotisationdue_effectif, log_ratio_dettecumulee_cotisation_12m, indicatrice_dettecumulee_12m, apart_effectif_moyen, apart_heures_consommees, apart_potentiel_effectif, growthrate_effectif, delai, delai_sup_6mois, indicatrice_croissance_dettecumulee, indicatrice_dettecumulee, montant_part_ouvriere, montant_part_ouvriere_12m, montant_part_patronale, montant_part_patronale_12m, lag_montant_part_ouvriere, lag_montant_part_patronale, mean_cotisation_due, cotisationdue_effectif, ratio_dettecumulee_cotisation, ratio_dettecumulee_cotisation_12m, nb_debits, log_effectif, log_growthrate_effectif, log_ratio_dettecumulee_cotisation
  ) %>%
  dplyr::slice(1:100) %>%
  write.table(row.names=F, dec=',', sep=';', file = "output/algo1_1803.1.csv", quote=T, append=F)
```

```{r export-top100-industrie-manufacturiere}
output_prediction_0_12 %>%
  dplyr::anti_join(
    y = compute_filter_proccollectives(
      db = database_signauxfaibles,
      .date = "2018-03-01"),
    by = "numero_compte",
    copy = TRUE
  ) %>%
  dplyr::anti_join(
    y = compute_filter_ccsv(
      db = database_signauxfaibles,
      .date = "2018-03-01"),
    by = c("numero_compte"),
    copy = TRUE
  ) %>%
  dplyr::arrange(
    dplyr::desc(
      prediction_0_12
    )
  ) %>%
  dplyr::filter(is.na(prediction_0_12) == FALSE, code_naf_niveau1=='C') %>%
  dplyr::select(
        raison_sociale, prediction_0_12, siret, numero_compte, libelle_naf_niveau1, code_departement, region, code_ape, cut_effectif, cut_growthrate, lag_effectif_missing, apart_last12_months, apart_consommee, apart_share_heuresconsommees, log_cotisationdue_effectif, log_ratio_dettecumulee_cotisation_12m, indicatrice_dettecumulee_12m, apart_effectif_moyen, apart_heures_consommees, apart_potentiel_effectif, growthrate_effectif, delai, delai_sup_6mois, indicatrice_croissance_dettecumulee, indicatrice_dettecumulee, montant_part_ouvriere, montant_part_ouvriere_12m, montant_part_patronale, montant_part_patronale_12m, lag_montant_part_ouvriere, lag_montant_part_patronale, mean_cotisation_due, cotisationdue_effectif, ratio_dettecumulee_cotisation, ratio_dettecumulee_cotisation_12m, nb_debits, log_effectif, log_growthrate_effectif, log_ratio_dettecumulee_cotisation
  ) %>%
  dplyr::slice(1:100) %>%
  write.table(row.names=F, dec=',', sep=';', file = "output/algo1_1803.1_im.csv", quote=T, append=F)
```

```{r}
output_prediction_0_12 %>%
  dplyr::anti_join(
    y = compute_filter_proccollectives(
      db = database_signauxfaibles,
      .date = "2018-03-01"),
    by = "numero_compte",
    copy = TRUE
  ) %>%
  dplyr::anti_join(
    y = compute_filter_ccsv(
      db = database_signauxfaibles,
      .date = "2018-03-01"),
    by = c("numero_compte"),
    copy = TRUE
  ) %>%
  dplyr::arrange(
    dplyr::desc(
      prediction_0_12
    )
  ) %>% dplyr::select(
        raison_sociale, prediction_0_12, siret,numero_compte, libelle_naf_niveau1, code_departement, region, code_ape, cut_effectif, cut_growthrate, lag_effectif_missing, apart_last12_months, apart_consommee, apart_share_heuresconsommees, log_cotisationdue_effectif, log_ratio_dettecumulee_cotisation_12m, indicatrice_dettecumulee_12m, apart_effectif_moyen, apart_heures_consommees, apart_potentiel_effectif, growthrate_effectif, delai, delai_sup_6mois, indicatrice_croissance_dettecumulee, indicatrice_dettecumulee, montant_part_ouvriere, montant_part_ouvriere_12m, montant_part_patronale, montant_part_patronale_12m, lag_montant_part_ouvriere, lag_montant_part_patronale, mean_cotisation_due, cotisationdue_effectif, ratio_dettecumulee_cotisation, ratio_dettecumulee_cotisation_12m, nb_debits, log_effectif, log_growthrate_effectif, log_ratio_dettecumulee_cotisation
  ) %>%
  dplyr::filter(is.na(prediction_0_12) == FALSE) %>%
  write.table(row.names=F, dec=',', sep=';', file = "output/algo1_1803.1_all.csv", quote=T, append=F)
```
