---
title: "Random forest pipe"
author: "Pierre Camilleri"
date: "1 juin 2018"
output: html_document
---

## Imports
```{r setup, include=FALSE}
knitr::opts_chunk$set(echo = TRUE)

# Libraries
library(tidyverse)
library(tricky)
library(lubridate)
library(assertthat)
library(mongolite)
library(mice)
library(caret)
library(broom)
library(randomForest)
library(MLmetrics)
library(tibbletime)
library(PRROC)
library(broom)
library(rprojroot)

# Sources

source(find_rstudio_root_file('tools','interface','connect_to_database.R'))
source(find_rstudio_root_file('tools','data_prep','impute_missing_data_BdF.R'))
source(find_rstudio_root_file('tools','objective','objective_default_or_failure.R'))
source(find_rstudio_root_file('tools','split','split_snapshot_each_month.R'))
source(find_rstudio_root_file('tools','utilities','elapsed_months.R'))
source(find_rstudio_root_file('tools','post_analysis','prepare_for_export.R'))
source(find_rstudio_root_file('tools','post_analysis','export.R'))


```

## Definition periode actuelle
```{r}
actual_period <- as.Date("2018-04-01")
```


## Recuperation des données dans MongoDB
```{r}
table_wholesample <- connect_to_database('algo1')
```

## Definition de l'objectif
```{r}
table_wholesample <- objective_default_or_failure(table_wholesample,n_months = 3, threshold = 1, lookback = 24)
table_wholesample <- table_wholesample %>%
  mutate(outcome = factor(outcome)) %>% 
  mutate(outcome = fct_recode(
    outcome,
    default = "TRUE",
    non_default = "FALSE"
  ) %>%
    fct_relevel(c("default","non_default")))

```

## Selection des features 
```{r}
table_wholesample_sel <- table_wholesample %>%
  select(siret,periode,outcome,outcome_any,date_defaillance, cut_effectif,cut_growthrate, lag_effectif_missing,
         apart_last12_months, apart_consommee, apart_share_heuresconsommees,
         log_cotisationdue_effectif,
         log_ratio_dettecumulee_cotisation_12m, indicatrice_dettecumulee_12m,
         #indicatrice_croissance_dettecumulee,
         #nb_debits,
         #delai, delai_sup_6mois,
         taux_marge, financier_court_terme, frais_financier, delai_fournisseur, poids_frng, dette_fiscale)
```
## Imputation des données manquantes

Uniquement si les données Banque de France ont été importées

```{r}
seed <- 1234
mids <-  impute_missing_data_BdF(table_wholesample_sel,seed)
tw_complete <- mice::complete(mids,1) %>% as_tbl_time(periode)
```

sinon 
```{r}
#tw_complete <- table_wholesample_sel
```


## Split train test 

Avec suréchantillonnage. Les suréchantillons seront supprimés à la main dans les échantillons d'entraînement pour s'assurer une évaluation sur le même échantillon de validation croisé. 

```{r}
seed <- 10011
set.seed(seed)

samples <-
  split_snapshot_each_month(
    tw_complete,
    date_inf = as.Date("2015-01-01"),
    date_sup = as.Date("2016-12-01"),
    frac_train = 0.6,
    frac_cross = 0.2,
    frac_eyeball = 0.05
  )

sample_train <- samples$train %>% 
  left_join(tw_complete, by = c('siret','periode'))
  
cv_folds <- samples$cv_fold

sample_eyeball <- samples$eyeball  %>%
  left_join(table_wholesample_sel, by = c('siret','periode'))

sample_test <- tw_complete %>%
      semi_join(samples$test, by = c('siret','periode'))
```

## Model

Avec foret aleatoire

```{r}
set.seed(1900)r
formula <-  outcome ~ cut_effectif + cut_growthrate + lag_effectif_missing +
  apart_last12_months + apart_consommee + apart_share_heuresconsommees +
  log_cotisationdue_effectif +
  log_ratio_dettecumulee_cotisation_12m + indicatrice_dettecumulee_12m + 
  taux_marge + financier_court_terme + frais_financier + delai_fournisseur + poids_frng + dette_fiscale

ctrl <- 
  trainControl( 
    method = "cv", 
    classProbs = TRUE, 
    summaryFunction = prSummary, 
    savePredictions = "all", 
    index = cv_folds 
  ) 
 
attr(sample_train$outcome,'contrasts') <- NULL
randomForest <- train(formula, 
                 data =  sample_train %>% 
                   mutate(outcome = fct_relevel(outcome,c('default','non_default'))), 
                 method = 'ranger', 
                 metric = 'AUC', 
                 trControl = ctrl, 
                 tuneLength = 10, 
                 na.action = "na.omit") 

algo2a_AUC <- max(randomForest$results$AUC)

```


## Prediction
```{r}

tw_complete_long <- mice::complete(mids,'long')
#provisoire: retrait NA et inf
tw_complete_long <- tw_complete_long %>%
  filter(!is.infinite(log_cotisationdue_effectif)) %>%
  filter(!is.na(log_cotisationdue_effectif))

sample_actual <- tw_complete_long %>%
  filter(periode == actual_period |
        periode == actual_period %m-% months(1) |
        periode == actual_period %m-% months(2))

prob <- predict(randomForest, newdata = sample_actual,type = "prob")

prediction <- sample_actual %>%
  cbind(prob = prob$default) %>%
  group_by(siret) %>%
  summarize(prob = mean(prob), periode = max(periode)) %>%
  filter(periode != actual_period %m-% months(2)) %>% 
  arrange(desc(prob)) %>%
  as.data.frame()

# Export
prediction %>% 
  left_join(table_wholesample, by = c("siret","periode")) %>%
  prepare_for_export() %>% 
  export(batch = "1805")

```


